【裁判字號】    95,訴,139
【裁判日期】    950621
【裁判案由】    違反毒品危害防制條例
【裁判全文】
臺灣臺南地方法院刑事判決               95年度訴字第139號
公  訴  人  臺灣臺南地方法院檢察署檢察官
被      告  庚○○
                    另案於臺灣臺南監獄臺南分監執行中
選任辯護人  陳慶鴻  律師
被      告  乙○○
                    另案於臺灣臺南監獄臺南分監執行中
指定辯護人  莊美玉  律師
上列被告等因違反毒品危害防制條例案件，經檢察官提起公訴（
九十三年度營偵字第四０六號、第四０七號、第五八一號），本
院判決如下：
    主  文
庚○○共同連續販賣第一級毒品，累犯，處無期徒刑，褫奪公權
終身，如附表二編號(一)、(二)及附表三編號(一)所示之第一級毒品海
洛因均沒收銷燬之，如附表二編號(八)、(十四)至(十七)及附表三編號(二)、
(七)、(八)、(十五)、(十六)所示之物及盛裝附表二編號(一)、(二)、附表三編號
(一)所示毒品之外包裝袋共捌個均沒收，販賣毒品所得之財物新臺
幣肆萬玖仟元沒收，如全部或一部不能沒收時，以其財產抵償之
；又連續轉讓第一級毒品，處有期徒刑壹年陸月，如附表二編號
(一)、(二)及附表三編號(一)所示之第一級毒品海洛因均沒收銷燬之，
盛裝附表二編號(一)、(二)及附表三編號(一)所示毒品之外包裝袋共捌
個均沒收；又連續轉讓第二級毒品，處有期徒刑壹年，如附表二
編號(三)及附表三編號(四)所示之第二級毒品安非他命均沒收銷燬之
，盛裝附表二編號(三)及附表三編號(四)所示毒品之外包裝袋共拾肆
個均沒收。應執行無期徒刑，褫奪公權終身，如附表二編號(一)、
(二)、附表三編號(一)所示之第一級毒品海洛因及附表二編號(三)、附
表三編號(四)所示之第二級毒品安非他命均沒收銷燬之，如附表二
編號(八)、(十四)至(十七)及附表三編號(二)、(七)、(八)、(十五)、(十六)所示之物及盛
裝附表二編號(一)至(三)、附表三編號(一)、(四)所示毒品之外包裝袋共
貳拾貳個均沒收，販賣毒品所得之財物新新臺幣肆萬玖仟元沒收
，如全部或一部不能沒收時，以其財產抵償之。
乙○○共同連續販賣第一級毒品，累犯，處無期徒刑，褫奪公權
終身，如附表二編號(一)、(二)及如附表三編號(一)所示之第一級毒品
海洛因均沒收銷燬之，如附表二編號(八)、(十四)至(十七)及附表三編號(二)
、(七)、(八)、(十五)、(十六)所示之物及盛裝附表二編號(一)、(二)、附表三編
號(一)所示毒品之外包裝袋共捌個均沒收，販賣毒品所得之財物新
臺幣壹萬元沒收，如全部或一部不能沒收時，以其財產抵償之。
被告乙○○被訴意圖販賣而持有第二級毒品之部分無罪。
    事  實
一、庚○○（綽號『喬桑』、『永和』）前因施用第一、二級毒
    品案件，經最高法院以九十三年度臺非字第一六一號判處應
    執行有期徒刑一年五月確定，於民國九十三年十二月三十一
    日縮刑期滿執行完畢（起訴書誤繕為九十四年一月一日）；
    乙○○（綽號『阿水』、『文山』、『阿才』〔音譯〕）亦
    因施用第一級毒品案件，經本院以九十四年度訴字第九二０
    號判處應執行有期徒刑一年二月確定，並於九十四年一月二
    十六日縮刑假釋期滿，以已執行論。
二、緣庚○○與壬○○（涉販賣毒品罪嫌，由本院另案審理中）
    、蔡炳森（綽號『阿西』，於九十四年六月二十六日因施用
    毒品過量死亡）均居住在臺南縣永康市○○路三二一號十三
    樓之一（即中華大道大樓）住宅內，因知悉壬○○與蔡炳森
    夥同戊○○、甲○○、姜孝智、單少剛（上開四人涉販賣毒
    品罪嫌，均由本院另案審理中）等人從事販毒工作，竟基於
    意圖營利而販賣第一級毒品海洛因之概括犯意，自九十四年
    三月底某日起至同年四月間某日止，在上開中華大道大樓住
    宅內，連續販賣新臺幣（下同）二萬多元及八千多元之第一
    級毒品海洛因予壬○○共二次，壬○○並均委託戊○○與庚○○交易。嗣庚○○因於九十四年四月七日上午十一時二十
    分許，在上開住宅內，為高雄市政府警察局持搜索票查獲非
    法施用、持有及轉讓第一級毒品海洛因、第二級毒品安非他
    命（施用第一、二級毒品部分，業經臺灣高等法院臺南分院
    判處應執行有期徒刑二年二月確定，惟轉讓第一級毒品案件
    ，經本院以九十四年度訴字第九四０號判決無罪），並經移
    送地檢署偵查後具保候傳，庚○○於具保後乃搬出上開住宅
    。
三、庚○○於搬離上開住宅後，壬○○隨即於九十四年四月二十
    二日為臺灣臺南地方法院檢察署檢察官指揮臺南市警察局刑
    警隊拘提到案收押，庚○○竟仍承續前揭販賣第一級毒品海
    洛因以營利之概括犯意，持門號0000000000號行
    動電話親自與己○○（綽號『掃帚』，另涉犯販賣毒品罪嫌
    ，由本院另案審理中）聯繫販賣毒品交易事宜，或與戊○○
    委託之姓名年籍不詳、綽號「阿瑞」者及甲○○委託之姓名
    年籍不詳、綽號「阿達」者聯繫販毒毒品交易事宜，並共同
    與乙○○基於販賣第一級毒品海洛因以營利之概括犯意聯絡
    ，和乙○○共同居住在臺南縣永康市○○路七０三巷六四號
    （起訴書原載為四六號，經公訴人當庭更正如上）五樓之住
    宅，以之做為販售、分裝毒品之據點，由庚○○負責購入第
    一級毒品海洛因後，再由乙○○持門號000000000
    0、0000000000、0000000000、00
    00000000號（起訴書原載為0000000000
    號，經公訴人當庭更正如上）行動電話作為聯絡工具，負責
    與購毒者通話及交易，對外連續販售第一級毒品海洛因予丙○○、丑○○等人數次。其二人連續販賣第一級毒品海洛因
    之時間、金額、次數、地點、買受人及販毒所得等節均詳如
    附表一所示。
四、庚○○利用其持有第一級毒品海洛因及第二級毒品安非他命
    之便，另行基於轉讓第一、二級毒品之概括犯意，先後於附
    表一編號二、(二)、(三)及編號三、(一)、(二)所示時、地，分別連
    續轉讓如附表一編號二、(二)、(三)及編號三、(一)、(二)所示之第
    一級毒品海洛因及第二級毒品安非他命予友人己○○及癸○○無償施用，其轉讓之次數及數量均詳如附表一編號二、(二)
    、(三)及編號三、(一)、(二)所示。
五、嗣庚○○、乙○○先後於(1)九十四年六月二日凌晨二時三十
    分許，在臺南市○○區○○路五九九號八樓十三為臺南市警
    察局第四分局查獲，並於附表二所示之查扣處所扣得附表二
    所示之物，及(2)同年九月三十日下午二時許，在臺南縣永康
    市○○路七０三巷六四號五樓為臺南市警察局查獲，並於附
    表三所示之查扣處所扣得附表三所示之物，而知悉上情。
六、案經臺南市警察局第四分局報告及臺灣臺南地方法院檢察署
    檢察官指揮臺南市警察局移送臺灣臺南地方法院檢察署檢察
    官偵查起訴。
    理  由
甲、程序方面：
一、按被告以外之人於審判外之陳述，雖不符前四條之規定，而
    經當事人於審判程序同意作為證據，法院審酌該言詞陳述或
    書面陳述作成時之情況，認為適當者，亦得為證據。當事人
    、代理人或辯護人於法院調查證據時，知有第一百五十九條
    第一項不得為證據之情形，而未於言詞辯論終結前聲明異議
    者，視為有前項之同意，刑事訴訟法第一百五十九條之五第
    一、二項分別定有明文。查本件被告庚○○於本院準備程序
    進行時，均未爭執證人戊○○、姜孝智、甲○○、丑○○、
    癸○○、王智宏、辛○○、同案被告乙○○之警、偵訊證詞
    ，及證人鄭玉芬、周德明之警詢證詞，暨其他書證、物證之
    證據能力（見本院卷第七五、七六頁），另被告乙○○於本
    院準備程序進行時，對證人戊○○、姜孝智、甲○○、丑○○、癸○○、王智宏、辛○○之警、偵訊證詞，及證人鄭玉
    芬、周德明、同案被告庚○○之警詢證詞，暨其他書證、物
    證之證據能力亦表示不爭執（見本院卷第九七、九八頁），
    被告二人迄未於本案言詞辯論終結前聲明異議，則依刑事訴
    訟法第一百五十九條之五規定，視為被告二人已同意援引作
    為證據，且經本院審酌該等言詞陳述作成時之情況及證據取
    得過程等節，認為上開證據，均有證據能力，可以作為認定
    事實之依據。
二、被告乙○○及其選任辯護人雖爭執證人丙○○及己○○於警
    詢時所為之證詞不具有證據能力，惟證人丙○○於警詢時之
    證詞核與其於偵、審時之證詞相符，而證人己○○於警詢時
    之證詞亦核與其於本院審理時之證詞相符，故本院逕採認證
    人丙○○、己○○於偵查中及本院審理時之證詞作為認定事
    實之依據，爰不再贅述證人丙○○及己○○於警詢中所為之
    證述是否具有證據能力。
乙、實體認定：
一、訊據被告庚○○及乙○○固對於以下所列各節均不爭執：
  (一)被告庚○○─
  １被告庚○○綽號『喬桑』、『永和』，持用0000000
    000、0000000000號行動電話。
  ２被告庚○○認識案外人壬○○、蔡炳森（綽號阿西）、戊○○（綽號阿美）、甲○○（綽號羅妹妹、阿妹仔）、姜孝智
    （綽號孝子）、己○○（綽號掃帚）、癸○○（綽號豆仔、
    紅豆）。
  ３被告庚○○於九十四年一月二日出監後，與案外人壬○○、
    蔡炳森（綽號『阿西』），共同居住在臺南縣永康市○○路
    三百二十一號十三樓之一（即中華大道大樓）。
  ４嗣被告庚○○因於九十四年四月七日上午十一時二十分許，
    在上開住宅內，為高雄市政府警察局持搜索票查獲非法施用
    、持有及轉讓第一級毒品海洛因、第二級毒品安非他命（此
    部分業經臺灣臺南地方法院檢察署檢察官以九十四年度偵字
    第七四二四號、九十四年度毒偵字第九一九號提起公訴），
    被告庚○○於具保後乃搬出上開住宅。
  ５案外人壬○○於九十四年四月二十二日為臺灣臺南地方法院
    檢察署檢察官指揮臺南市警察局刑警隊拘提到案收押。
  ６臺南市○○路五九九號八樓十三租屋處，是九十四年五月八
    日由案外人李文宗與辛○○以李文宗之名義向案外人即房東
    鄭玉芬承租，由被告庚○○居住。另外台南縣永康市○○路
    七０三巷六四號五樓之租屋處也是被告庚○○居住。案外人
    辛○○稱被告庚○○為大哥或喬桑。
  ７嗣先後於(1)九十四年六月二日凌晨二時三十分許，在臺南市
    安平區○○路五九九號八樓十三為臺南市警察局第四分局查
    獲，並扣得如附表二所示之物，及(2)同年九月三十日下午二
    時許，在臺南縣永康市○○路七０三巷六四號五樓為臺南市
    警察局查獲，並扣得如附表三所示之物。
  (二)被告乙○○─
  １被告乙○○綽號『阿水』、『文山』、『阿才』（音譯），
    持用0000000000、0000000000、00
    00000000、0000000000號行動電話。
  ２被告乙○○認識案外人己○○（綽號掃帚）、癸○○（綽號
    豆仔、紅豆）、丙○○、丑○○。
  ３臺南縣永康市○○路七０三巷六四號五樓租屋處，是被告庚○○居住的地方，被告乙○○會去那裡住。
  ４嗣先後於九十四年六月二日凌晨二時三十分許，在臺南市○○區○○路五九九號八樓十三為臺南市警察局第四分局查獲
    ，並扣得如附表二所示之物，及(2)同年九月三十日下午二時
    許，在臺南縣永康市○○路七０三巷六四號五樓臺南市警察
    局查獲，並扣得如附表三所示之物。
  惟均矢口否認有共同連續販賣第一級毒品海洛因或轉讓第二級
  毒品安非他命之犯行，辯稱：
  (一)被告庚○○─伊沒有販賣第一級毒品海洛因給起訴書所載之
    人，也未與同案被告乙○○共同販毒，伊只是有時會轉讓第
    一級毒品海洛因給己○○及癸○○，對於轉讓第二級毒品安
    非他命部分沒印象。伊不認識丙○○、丑○○云云。
  (二)被告乙○○─伊沒有販賣或與同案被告庚○○共同販賣第一
    級毒品海洛因給起訴書所載之人，伊只有在永康家樂福、上
    光眼鏡等地，拿第一級毒品海洛因給丙○○及丑○○過，一
    人各一、二次，但沒有拿錢云云。
二、惟查：
  (一)事實欄二及事實欄三附表一編號一之部分：
  １事實欄二所載被告庚○○連續販賣第一級毒品海洛因予證人
    壬○○二次，及事實欄三附表一編號一所載被告庚○○販賣
    第一級毒品海洛因予證人戊○○之事實，業經證人戊○○於
    偵訊及本院審理時迭證稱：壬○○毒品都向庚○○、「阿吉
    」、「大頭」等人購買，陳還住三二一號十三樓之一時，曾
    指示伊拿二萬多元向庚○○買海洛因二錢左右回來再洗一次
    ，庚○○綽號「喬桑」。庚○○有販毒。九十四年四月間伊
    請「阿瑞」幫忙向庚○○買一千元毒品，另有幫壬○○向庚○○買二次毒品，一次八千多元、一次二萬多元。壬○○的
    海洛因是從庚○○、大頭及另一人買的，因為於九十四年三
    月底、四月初，有二次在中華大道租屋處，壬○○施用毒品
    時沒空，叫伊幫忙把錢拿到隔壁房間給庚○○，再把毒品拿
    回來，分別是八千多元（約五分海洛因）、二萬多元（約一
    、二錢），之前偵訊中說只有一次，是當時沒有想到另一次
    ，伊希望給法官、檢察官有一個正確的判斷。伊後來有幫壬○○接電話、送毒品，所以都知道壬○○毒品來源就是跟庚○○買的。另外，伊在中華大道租屋處，臨時毒癮發作，壬○○不在，曾請同在租屋處的阿瑞幫忙向庚○○買一千元海
    洛因一次，因為當時和張不熟。伊和被告二人均無仇恨或金
    錢糾紛，他們剛才還拜託說不要亂講話，伊今天只是坦承犯
    罪事實。伊確實有曾經經手幫壬○○向庚○○買過海洛因等
    語明確（見偵卷一即九十四年偵字第一二二一六號卷第三一
    七頁；本院卷第一一七、一六三、二一九至二二四、二二六
    、二二七頁）。且證人甲○○於警、偵訊中亦證稱：證人壬○○之毒品來源是由高雄向綽號「阿吉」、「大頭」、「左
    柏仁」及「ＪＯＥ桑」（即被告庚○○）等人購買的。證人
    壬○○之毒品是跟喬桑即庚○○買的，伊看過壬○○向喬桑
    在永康中華路買海洛因等情（見偵卷一第一二一、一三七頁
    ）。另證人戊○○及壬○○並均有施用第一、二級毒品前科
    ，此業據其等證述屬實，並有臺南市警察局刑警大隊偵辦毒
    品危害防制條例案送驗尿液及年籍對照表、長榮大學確認報
    告、本院九十四年度毒聲字第三一七號、第五七二號刑事裁
    定及臺灣高等法院在監在押全國紀錄表附卷可稽（見偵卷一
    第三六七、三六八頁；本院卷第一二一、一二二、四六六至
    四六八頁）。證人壬○○於本院審理時雖否認有透過證人戊○○向被告庚○○購買第一級毒品海洛因，亦否認證人戊○○有幫忙販賣毒品等情（見本院卷第二三０、二三一頁），
    惟參諸證人壬○○於本院審理時結證稱：證人戊○○係與案
    外人蔡炳森共同居住在臺南縣永康市○○路三二一號十三樓
    之一租屋處的一間房間內。伊海洛因來源是向阿吉、左伯仁
    及大頭之人購買的等語（見本院卷第二二九、二三二頁），
    足見證人戊○○對於同樣居住在臺南縣永康市○○路三二一
    號十三樓之一租屋處之被告庚○○及證人壬○○之關係知悉
    甚稔，此從證人戊○○陳明證人壬○○第一級毒品之來源，
    有大頭及阿吉等人，亦經證人壬○○證述屬實乙節亦可窺知
    。再者，證人壬○○經檢察官詰問結果，均未敘及證人戊○○和被告庚○○及伊有何糾紛（見本院卷第二三０、二三一
    頁），則衡諸常情，倘若證人戊○○上開所言非真，其大可
    否認有幫忙證人壬○○販賣海洛因，及代向被告庚○○購買
    海洛因之情，而僅證稱：證人壬○○之毒品來源係阿吉、大
    頭等人即可，又何需自證觸犯重罪，並捏造虛偽事實，陷己
    於囹圄之中？因此，證人戊○○前揭證述，應足信實。被告
    庚○○前揭辯解，要難採信。至於被告庚○○前後二次販賣
    第一級毒品予證人壬○○之所得，依最有利於被告之原則，
    應認係二萬八千元（即二萬元＋八千元＝二萬八千元）。
  ２證人戊○○於本院審理時雖另證稱：伊曾在壬○○及蔡炳森
    居住於中華大道之前的中華路租屋處，要跟陳某拿海洛因時
    ，陳某剛好沒有，叫伊等，之後庚○○就拿毒品給陳某，他
    們交易數量不一定，有時以欠債方式交易（因為伊聽陳跟張
    聊天時會有會帳），每次約都有五分以上，這樣較好稀釋。
    於九十四年三月底到四月伊看到三次是壬○○和庚○○親自
    當場交易海洛因，其中二次是在中華路另外租屋處，一次是
    在復華八街，但交易的數量及金額伊都不知道等語（見本院
    卷第二二一、二二五頁）。然經審諸證人戊○○於多次偵訊
    中均不曾敘及上開情事，且細鐸其於本院審理時之證述內容
    ，僅證稱有看到交付海洛因之行為，並曾經聽過二人有會帳
    之情形，但不知其等交易之數量及金額等語，依此，對於被
    告庚○○是否確實是販賣第一級毒品海洛因予證人壬○○？
    抑或是轉讓或基於其他原因而交付毒品？而庚○○及壬○○
    之會帳內容為何？是否確實針對該三次的交易或有其他原因
    ？等節，自仍容有疑義，因此，尚難據以為不利被告庚○○
    之認定，併予敘明。
  (二)事實欄三附表一編號二、(一)至(三)之部分：
  １事實欄三附表一編號二、(一)至(三)所載被告庚○○販賣第一級
    毒品海洛因予證人己○○未得逞及轉讓第一、二級毒品予證
    人己○○之事實，業據證人己○○於偵、審中結證稱：伊有
    於九十四年九月十九日通話中交代喬桑將東西出給伊，價格
    二萬五千元等語，該二萬五千元是指海洛因之價格。那次伊
    有去試貨但不喜歡，所以沒交易成功。庚○○在永康市○○
    路五樓租屋處，曾免費提供二、三次海洛因給伊，每次十五
    C.C.約五百元。九十四年四月至九月有向庚○○要過二次海
    洛因，一次加水約十五C.C.裝在針筒，均是去中華路五樓拿
    的。九十四年九月十九日有到被告庚○○在中華路五樓租屋
    處那邊試貨，當時伊是先以電話跟庚○○聯絡，要跟庚○○
    買海洛因二萬五千元，但因為試貨沒滿意，所以沒有成交。
    試貨之前，伊打電話跟庚○○說要買一錢二萬五千元的海洛
    因，試貨滿意伊才交錢，嗣後庚○○打電話叫伊去試貨，伊
    開三菱車子（車號末四碼是四二六七號）到中華路附近，庚○○就在車子將海洛因拿給伊試貨。伊有因為施用海洛因及
    安非他命被判刑，目前正在執行毒品案件，一年二個月，還
    有一件一年四個月。另於九十四年四月至九月有在中華路五
    樓向庚○○要一次安非他命，重量只有一點點，約一百元，
    伊有跟庚○○講，庚○○說要用就用等語明確（見偵卷一第
    二四九頁；本院卷第一八五、二八三、二九四至二九八頁）
    。而被告庚○○於本院審理時亦供承：於九十四年八、九月
    間，有在永康市○○路七０三巷五樓等處，轉讓第一級毒品
    海洛因二次給證人己○○一次，摻水後約一、二十ＣＣ等語
    屬實（見本院卷第四四五頁），核與證人己○○前揭所述轉
    讓第一級毒品之情節大致相符。衡情，被告庚○○既曾無償
    轉讓海洛因予證人己○○，則其二人應無怨隙，且證人己○○對於被告庚○○前開行為自應係銘記在心，實無虛構被告
    庚○○轉讓第二級毒品安非他命給伊之可能。另證人己○○
    前有施用第一、二級毒品之行為，亦有臺南市警察局刑警大
    隊偵辦毒品危害防制條例案送驗尿液及年籍對照表、長榮大
    學確認報告、本院九十四年度訴字第一六二五號判決及臺灣
    高等法院在監在押全國紀錄表附卷可稽（見本院卷第一二四
    、四六三至四六五頁、偵卷一第三六六、三六七頁）。此外
    ，並有臺灣臺南地方法院檢察署通訊監察書及監聽譯文在卷
    足參（見本院卷第一三二、一三四頁、偵卷一第一九０頁）
    。因此，證人己○○前揭證述，應足信實。被告庚○○前揭
    辯解，尚難採信。
  ３至於證人己○○於本院審理之初雖證稱：伊於九十四年九月
    十九日通話中交代喬桑將東西出給伊，是指伊和庚○○合資
    購買海洛因，由庚○○去買等語（見本院卷第二八六、二八
    七頁）。惟證人己○○嗣後業已於本院審理時改口證述如上
    ，且於審理之初，其經檢察官詰問為何在該通電話中談及「
    我叫他乾脆出給我們」、「我有交待他不要洗」等節，係證
    稱：「 (既然你跟庚○○一起出錢去買，為何要交代庚○○
    不要洗？）因為稀釋後就不好了。我是交代庚○○告訴他朋
    友說不要稀釋。」、「（你在電話中為何說：叫喬桑乾脆出
    給我們？）有可能是他要跟他朋友拿的時候，叫他朋友出給
    我們二人，不要再給別人。」、「（洗03代表何意思？）毒
    品太純我心臟會受不了。03是何比例我不知道，但是摻糖。
    」等語（見本院卷第二八六、二八七頁），此核與該通電話
    內容，應是證人己○○將其聯絡被告庚○○拿第一級毒品海
    洛因之情形告知姓名年籍不詳之人一節顯不相合。故證人己○○前揭於本院審理之初所為之證述，顯較嗣後於本院審理
    時證稱：伊於九十四年九月十九日有到被告庚○○在中華路
    五樓租屋處那邊試貨，當時伊是先以電話跟庚○○聯絡，要
    跟庚○○買海洛因二萬五千元，但因為試貨沒滿意，所以沒
    有成交等語，為不可採。
  ４又證人戊○○雖證稱：己○○於壬○○被抓後自己出來販毒
    ，據伊所知來源也是庚○○。聽朋友說己○○有向庚○○買
    毒品。甲○○跟我說己○○毒品也是跟庚○○買的。偵訊中
    所說的朋友就是甲○○等語（見偵卷一第三一八頁、本院卷
    第一六五、二二五、二二六頁），惟上情業經證人己○○於
    本院審理時證稱：「（你有無跟戊○○說過毒品來源為何？
    ）我不認識她，怎麼會跟他說。」、「（為何戊○○說甲○○跟他說過，你的毒品來源是庚○○？〔提示前次審判筆錄
    第十九頁〕）我不知道他為何這樣講。」等語否認在卷（見
    本院卷第二九八頁），另證人甲○○亦證稱：伊未向戊○○
    說己○○、癸○○有向庚○○買毒品乙節在卷（見本院卷第
    三０九頁），而證人戊○○前揭證述又非親眼見聞被告庚○○有販賣海洛因予己○○並為交付之情，核屬傳聞之詞，自
    不得單憑此言即認被告庚○○有販賣海洛因之舉。因此，證
    人戊○○上開證述，尚難作為不利被告庚○○之認定。
  ５證人己○○另於本院審理時證稱：伊有打電話給乙○○，詢
    問海洛因價錢為何，乙○○說一錢二萬四千元，伊覺得太貴
    ，所以沒有成交等語（見本院卷第二九七頁），而觀諸監聽
    譯文內容，證人己○○於九月十九日確實有打電話給被告乙○○通話，並敘及「二萬四」、「薄一點」等語（見偵卷一
    第一九二頁）。惟經細鐸該則譯文內容，證人己○○僅係詢
    問被告乙○○關於第一級毒品海洛因之價錢，並未能確認二
    人有交易海洛因之意，進而，尚難認為被告乙○○就此已有
    販賣第一級毒品海洛因之行為而未得逞。故起訴書犯罪事實
    欄三敘及「乙○○與己○○聯繫交易事宜」及附表編號一行
    為人欄紀載「乙○○」等節，即均有未合，附此敘明。
  (三)事實欄三附表一編號三、(一)及(二)之部分：
  １事實欄三附表一編號三、(一)及(二)所載被告庚○○轉讓第一、
    二級毒品海洛因予證人癸○○之事實，業據證人癸○○於偵
    、審時證稱：安非他命、海洛因是跟庚○○要的，庚○○無
    償轉讓給伊，自九十四年五、六月開始約十多次，在永康市
    ○○路或臺南市○○路汽車賓館，最後一次是張在九十四年
    九月三十日被逮捕前約一個月。伊綽號叫豆仔，認識庚○○
    。伊有施用第一、二級毒品，曾於九十四年夏天，在五期運
    河旁庚○○租屋處、永康市○○路、崇善路賓館等地，向庚○○要海洛因約五次（總重約三公克）及安非他命五次（總
    重約一公克）等語明確（見本院卷第三一二、三一三、三二
    ０頁）。且被告庚○○亦供承：於九十四年八、九月間，在
    永康市○○路七０三巷五樓、中華路郵局大樓租屋處等地，
    轉讓第一級毒品海洛因五次給證人癸○○等語屬實（見本院
    卷第四四五頁），核與證人癸○○前揭所述轉讓第一級毒品
    之情節大致相符。衡情，被告庚○○既曾無償轉讓海洛因予
    證人癸○○，則其二人應無怨隙，且證人癸○○對於被告庚○○前開行為自應係銘記在心，理當無虛構被告庚○○轉讓
    第二級毒品安非他命給伊之理。此外，證人癸○○前有施用
    第一、二級毒品之行為，亦有臺南市警察局刑警大隊偵辦毒
    品危害防制條例案送驗尿液及年籍對照表、長榮大學確認報
    告、本院九十四年度訴字第一五八七號刑事判決及臺灣高等
    法院在監在押全國紀錄表附卷可稽（見偵卷一第三六二、三
    六三頁；本院卷第四六九、四七０、一二五頁）。因此，證
    人癸○○前揭證述，應足信實。被告庚○○前揭辯解，尚難
    採信。至於證人癸○○前後證述被告庚○○轉讓第一、二級
    毒品之次數，雖稍有差異（偵查中證稱共十多次，審理時證
    稱各五次），另其及被告庚○○二人陳明上開五次轉讓第一
    級毒品海洛因之總重量亦有不同（癸○○稱共三公克，庚○○稱共六公克），然於此並無其他事證足資認定，故應依最
    有利於被告之原則，認定證人癸○○所述較少之轉讓海洛因
    、安非他命之次數各五次及較低之轉讓海洛因重量三公克，
    為被告庚○○轉讓海洛因、安非他命予證人癸○○之次數及
    總重量。
  ２至於證人戊○○雖證稱：癸○○於壬○○被抓後自己出來販
    毒，據伊所知來源也是庚○○。聽朋友說癸○○有向庚○○
    買毒品。甲○○跟我說己○○毒品也是跟庚○○買的。偵訊
    中所說的朋友就是甲○○等語（見偵卷一第三一八頁、本院
    卷第一六五、二二五、二二六頁），惟證人癸○○業於警詢
    中證稱：伊不認識甲○○等語（見偵卷一第二００頁），而
    證人己○○及甲○○亦均否認此情如上（見本院卷第二九八
    、三０九頁），且證人戊○○前揭證述內容並非親眼見聞被
    告庚○○有販賣海洛因予癸○○並為交付之情，核屬傳聞證
    據，要難單憑此言即認被告庚○○有販賣海洛因之舉。因此
    ，證人戊○○上開證述，亦難作為不利被告庚○○之認定。
  ３另檢察官雖以庚○○行動電話譯文內容認為被告庚○○有販
    賣第一級毒品海洛因予證人癸○○。惟經觀諸卷附證人癸○○、己○○及被告庚○○之對話內容（見偵卷一第四二、一
    八七、一八九、一九一頁；警卷二第九三頁），並未能據以
    確認證人癸○○實際上有無向被告庚○○購買第一級毒品海
    洛因，復無其他事證足資證明上情。進而，自難認定被告庚○○有販賣第一級毒品海洛因給證人癸○○之行為。故起訴
    書犯罪事實欄三敘及「庚○○持0000000000號行
    動電話親自與... 癸○○聯繫毒品交易事宜」乙節，尚有未
    合，附此敘明。
  (四)事實欄三附表一編號四之部分：
  １事實欄三附表一編號四所載被告庚○○販賣第一級毒品海洛
    因予證人甲○○之事實，業據證人甲○○於偵訊及本院審理
    時結證稱：伊有施用第一級毒品海洛因，毒品是向「黑仔」
    及庚○○購買。伊曾打電話給庚○○買過二、三次海洛因，
    每次二分半五千元。伊是在壬○○、戊○○被羈押後，約於
    九十四年四、五月間開始向庚○○購買海洛因。伊是去中華
    大道大樓十三樓找戊○○時知道庚○○在販毒。伊於九十四
    年三、四月認識庚○○，曾跟庚○○買二次毒品，係於九十
    四年四月二十二日壬○○被抓後之四月底五月間，以電話聯
    絡阿達，阿達再跟庚○○約時間帶伊去買，二次都在臺南市
    ○○路地下道、中山公園附近交易，各買五千元、二分半（
    四分之一錢）的海洛因，淨重０．八公克，含袋重一公克。
    第一次是阿達帶伊過去，庚○○交毒品給伊，第二次是阿達
    跟伊約地方，並把毒品交給伊。伊於九十四年戊○○遭羈押
    後，有向喬桑【證人甲○○於本院審理時雖改口證稱伊所述
    之喬桑另有其人，並非被告庚○○，惟本院認為不可採，詳
    如後述】買過海洛因三、四次，各二分半，是在中山公園附
    近的橋，另外一個交易地點忘記了。伊是打阿達的電話，請
    阿達幫忙跟喬桑聯絡，第一次叫阿達幫忙跟喬桑聯絡，阿達
    把貨送過來，我把錢交給阿達，第二次也是一樣，第三次阿
    達沒空，叫伊直接打電話給喬桑，喬桑把貨送過來，伊把錢
    交給喬桑。之前未提及阿達，是因為伊以為沒關係，就沒講
    ，是後來約詢時，才想到有這個人等語在卷（見偵卷一第三
    三六、三三七頁；本院卷第一五七至一五九、三０四、三０
    五頁），並迭於警詢及偵查中指認被告庚○○之照片即喬桑
    ，為販賣海洛因之人無誤，此有證人甲○○九十四年六月二
    十日警詢筆錄、九十四年十一月四日偵訊筆錄、九十五年一
    月五日偵訊筆錄及被告庚○○照片附卷足參（見偵卷一第一
    二一、一三七、二七七、三三六頁；警卷二第三六頁），而
    經本院比對九十五年五月三日當庭請法警拍攝被告庚○○之
    照片與警、偵卷所附之被告庚○○照片結果，二者長相並無
    差異，此有二者之照片可稽（見本院卷第三二二、三二三頁
    、偵卷一第二七七頁、警卷二第三六頁）。此外，證人甲○○前有施用第一級毒品之行為，亦有臺南市警察局刑警大隊
    偵辦毒品危害防制條例案送驗尿液及年籍對照表、長榮大學
    確認報告及臺灣高等法院在監在押全國紀錄表附卷可稽（見
    偵卷一第三六四、三六五頁；本院卷第一二八頁）。故證人
    甲○○前揭證述，應足採信。至於證人甲○○前揭證述伊向
    被告庚○○購買第一級毒品海洛因之次數係二次或三、四次
    ，及交付毒品過程究係由庚○○或阿達所為等節，雖稍有不
    同，惟就有向被告庚○○購買過數次二分半之海洛因一情，
    則核屬一致，因此證人甲○○證稱：有向被告庚○○購買過
    數次二分半之海洛因等語，仍可採信。而被告庚○○販賣第
    一級毒品海洛因予證人甲○○之次數，依最有利於被告之原
    則，以證人甲○○所述較低之次數二次，為本院認定事實之
    基準。
  ２證人甲○○嗣於本院審理時雖證稱：伊於偵訊中未戴眼鏡，
    看不清楚，故指認所述之喬桑為被告庚○○，實際上伊購買
    海洛因之喬桑是另有其人，並非被告庚○○等語（見本院卷
    第三００至三０二頁）。然證人甲○○經詰問後證稱：伊近
    視八百度，可以過日常生活，看不清楚而已。伊忘了為何於
    九十五年一月五日偵訊中沒回答未戴眼鏡看不清楚。偵查中
    指認庚○○相片時，檢察官並無限制伊看照片的時間、距離
    等語明確（見本院卷第三０二、三０九頁），足見縱使證人
    甲○○確實於應訊時未佩載眼鏡，其仍可靠近指認照片，並
    從容地清楚辯示照片之人為何人。因此，證人甲○○於警、
    偵訊中，顯然知悉警察及檢察官所提示之照片即被告庚○○
    之照片，進而指證「喬桑」之人即是被告庚○○至明。其上
    開於本院審理時執以翻異之理由，實難令人採信。況且，其
    就相關細節先係陳明：伊有去過中華路十三樓，沒看到庚○○，（偵查中為何說張住在該處？）忘了為何這樣講。伊和
    戊○○認識的庚○○不是同一人。伊看過喬桑九十四年在中
    華路有拿一次海洛因給壬○○，但沒看過喬桑拿錢，偵查中
    也指認庚○○就是喬桑，是伊沒看清楚，時間太久忘記了等
    語（見本院卷第三０二、三０三、三０五、三０六頁），嗣
    後始改稱：伊去找戊○○，看過「庚○○」，桌上毒品是「
    庚○○」的，伊看到的應該是被告庚○○。拿海洛因給壬○○之人是被告庚○○等語（見本院卷第三０三、三０六頁）
    ，實有迴護被告庚○○之情。基上，本院認為證人甲○○於
    警、偵訊之證述與指認，較本院審理時之證詞為可採，尚不
    得採認其於本院審理時之證詞為有利被告之認定。
  (五)事實欄三附表一編號五之部分：
  １事實欄三附表一編號五所載被告乙○○販賣第一級毒品海洛
    因予證人丙○○之事實，業據證人丙○○迭於偵訊及本院審
    理時結證稱：伊以0000000000號行動電話撥打0
    000000000、0000000000、00000
    00000、0000000000號行動電話，向乙○○
    「阿水」買海洛因，是「阿水」接電話，自九十四年五月起
    每次一千元共買十幾次，約在臺南縣永康市○○路一帶，最
    後一次是九十四年九月二十七日下午（應是九月二十八日之
    口誤）買完即被逮捕。伊自九十四年五月起至同年九月二十
    八日止，以0000000000號行動電話，撥打乙○○
    上開電話，共買一、二十次海洛因，每次０．三公克約一千
    元，交易地點在永康中華路上光眼鏡、九六清粥小菜、九八
    清粥小菜、五王國小。偵卷一第四二頁之電話及第二五九頁
    第一通電話均是要向乙○○買海洛因一千元。伊施用三、四
    個月的嗎啡（即海洛因），一個禮拜施用二次，每次施用量
    是０．三公克分三次等語明確（見偵卷一第二三七至二三八
    頁；本院卷第三五０至三五五）。而證人丙○○前有施用第
    一級毒品之行為，亦有臺南市警察局第一分局偵辦涉嫌毒品
    危害防制條例案送驗尿液及年籍對照表、長榮大學確認報告
    、臺灣臺南看守所尿液檢驗報告單、臺灣臺南看守所附設勒
    戒處所報告書及本院九十四年度毒聲字第八０七號刑事裁定
    附卷可稽（見偵卷一第二０七至二一０頁；本院卷第一０八
    、一一二、四七一頁）。此外，復有監聽譯文及臺灣臺南地
    方法院檢察署通訊監察書在卷足參。（見偵卷一第四二、二
    五九頁）。因此，證人丙○○前揭證述，應足信實。被告乙○○前揭辯解，要難足取。至於證人丙○○前後證述被告乙○○販賣第一級毒品之次數，雖稍有差異（偵查中證稱共十
    多次，審理時證稱一、二十次），然於此並無其他事證足資
    認定，故應依最有利於被告之原則，以證人丙○○所述最少
    之販賣海洛因次數十次，作為被告乙○○販賣海洛因予證人
    丙○○之次數。
  ２再依據證人丙○○所述證詞計算之結果，其於九十四年五月
    至九月所施用之需求總量約為三．二公克（四月×四星期×
    二次×０．一公克＝三．二公克），而購買之海洛因總重約
    介於三至六公克間（０．三公克×十次至二十次＝三公克至
    六公克），二者相去不遠。而且，證人丙○○最後一次向被
    告乙○○購買海洛因之時間距離本院審理時已逾八月之久，
    衡情，顯難要求證人對於購買海洛因之正確次數一事記憶清
    晰而證述無誤。是證人丙○○前所證稱向被告乙○○購買海
    洛因之次數必為概數，此亦乃事理之常。故本院認為證人丙○○上開證述，應與事實相符，並無虛構之情。被告乙○○
    之選任辯護人雖以：依據證人丙○○證述購買海洛因的次數
    及施用的數量換算之後約需三．二公克，為何要買到六公克
    ，故所言不可採乙節，為被告乙○○辯護，應有誤會，尚難
    採為有利被告之認定。
  ３又證人丙○○雖僅證稱係向被告乙○○購買第一級毒品海洛
    因，惟經觀諸被告乙○○及庚○○於九十四年九月十四日中
    午十二時三十六分之監聽譯文（見偵卷一第二五四頁），可
    知被告乙○○販賣予他人之海洛因，是被告庚○○所有並予
    以提供者至明（詳如後述）。且被告乙○○於九十四年十月
    二十六日警詢及九十四年十一月二十一日偵訊中結證稱：伊
    經指認結果，認識被告庚○○（綽號：永和、ＪＯＥ桑）及
    案外人邱得意。臺南縣永康市○○路二八六巷二十號一層樓
    加蓋平房、臺南縣永康市○○路郵局大樓三樓之三及臺南縣
    永康市○○路七０三巷六四號五樓等處，大部分是庚○○與
    辛○○出面承租，由伊與庚○○、邱得意三人共同居住，七
    ０三巷六四號五樓係從九月中旬開始居住。毒品都是庚○○
    出面購買毒品回來給伊等共同注射、吸食，大部分是他出錢
    ，每次買二十幾萬元毒品。施用毒品來源都是庚○○去買回
    來的等節明確（見偵卷一第一五九、一六０、一六二、二一
    四頁）。併參以被告乙○○及庚○○業經本院認定有販賣第
    一級毒品海洛因予他人之行為，其等辯稱未有販賣之行為等
    節均不可採如上。則被告乙○○販賣予他人之第一級毒品海
    洛因來源，應係由被告庚○○向他人購買後所提供者，其二
    人有犯意聯絡並有行為分擔之情，應可認定。
  ４證人即共同被告乙○○嗣於本院審理時雖改口證稱：「（你
    施用的海洛因從哪裡來？）有時候是我與庚○○出錢買，有
    時候是他請我的。」、「（你與庚○○共同購買海洛因時，
    都會買多少的量？）一錢或二錢，一錢約二萬元。」、「（
    你之前說庚○○一次購買二十多萬元是何情形？）我不知道
    ，我亂說的。當時作筆錄時，我不知道警察把我說的哪一句
    話有記進去，所以律師問我我也不知道原因。」、「（你在
    警局是否說從九十四年六月份就與庚○○住在一起？〔檢察
    官請審判長提示偵卷一第一五九頁倒數第八行。審判長提示
    偵卷一第一五九頁倒數第八行起。〕）我有這樣講，當時可
    能毒癮犯了。」、「（你說庚○○有購買二十多萬元的毒品
    ，你及邱得意的毒品來源都是從庚○○那邊來的，是否正確
    ？〔檢察官請審判長提示偵卷一第一六０頁倒數第十二行。
    審判長提示偵卷一第一六０頁倒數第十二起。〕）我沒有印
    象有說這些話，當時毒癮有發作。」、「（警察監聽你的電
    話，有聽到庚○○跟你說有人要二．五，罐子可否出，是指
    什麼意思？）我不知道，罐子可能是指錢。」、「（第六通
    你跟庚○○談什麼內容？）可能代表錢，二．五指二萬五千
    元，錢放在罐子裡面，出是指錢可否拿出去。」等語（見本
    院卷第四二二、四二三、四二四、四二五頁）。然觀諸前開
    證詞，證人乙○○於本院審理時並未否認其於警詢中有陳明
    「都是庚○○出面去買毒品回來給我們共同注射、吸食」、
    「庚○○每次購買新臺幣二十幾萬元毒品」等節，僅證稱係
    亂說的，足見證人乙○○於警詢時確實有如此證述無誤。而
    衡諸常情，一般人於警詢及檢察官偵訊時所為之證述，較少
    權衡利害得失或受他人干預，自比之事後翻異之詞為可信（
    最高法院八十七年度臺上字第一五八五號判決參照）。且倘
    若非屬實情，證人即同案被告乙○○豈有虛構事實誣陷被告
    庚○○之理？故證人乙○○嗣後改稱：伊係亂說的乙節，應
    不足取。再證人乙○○於九十四年十月十二日即已羈押於臺
    南看守所後執行另案徒刑，警察係於二個星期後之九十四年
    十月二十六日始借提製作上開警詢筆錄，依此觀之，證人乙○○證稱：伊於警詢時毒癮發作等語，亦難採信。復觀之被
    告乙○○其他通話之監聽譯文內容（見偵卷一第四三、四四
    、四六頁），可知被告乙○○若談及金錢，仍係用幾百、幾
    千、幾萬等詞，況且，依據被告庚○○經詰問後之供述內容
    ：「有可能是乙○○要跟人合買二．五分的毒品，要拿我罐
    子裡面的錢。」（見本院卷四四二頁），亦足認該「二．五
    」一詞係指毒品二．五分。是上開對話所稱之「二．五」顯
    然非指金錢，而係指毒品，證人乙○○前揭所述，有避重就
    輕之情，要無可取。至於被告庚○○雖另以罐子裡面是裝錢
    ，是乙○○詢問庚○○可否使用罐子內之金錢乙節置辯，然
    經核閱該通電話譯文之意旨，乙○○顯然是詢問被告庚○○
    有人要拿一個二．五之毒品（已如前述），可否將被告庚○○之罐子裡面之毒品拿給該人，並非如被告庚○○所稱，係
    乙○○要向別人買二．五分之毒品要付錢。基此，依乙○○
    於有人要拿一個二．五之毒品時，竟然打電話詢問庚○○之
    罐子裡面的毒品可否拿給該人等情以察，益見被告二人確實
    有販賣第一級毒品之犯意聯絡及行為分擔至明。
  (六)事實欄三附表一編號六之部分：
  １事實欄三附表一編號六所載被告乙○○販賣第一級毒品海洛
    因予證人丑○○未得逞之事實，業據證人丑○○於偵、審中
    證稱：伊叫乙○○「阿才」，是「阿西」【即蔡炳森，於九
    十四年六月二十六日死亡】介紹的，「阿西」說壬○○被抓
    後【壬○○於九十四年四月二十二日被警查獲】，若伊要買
    海洛因可以找乙○○。因為乙○○賣的海洛因比其他人貴，
    他一包兩分半要賣五、六千元，品質看起來都不好，所以伊
    就沒有跟乙○○買毒品。阿西打電話給伊，約在家樂福說要
    介紹藥頭給伊認識，．．．阿西帶乙○○來，阿西說若有需
    要海洛因可以跟乙○○買，並留乙○○電話給伊，．．．，
    阿西說乙○○跟伊住得比較近。阿西確實有這樣介紹等語在
    卷（見偵卷一第二九三、二九四頁；本院卷第一七０、三六
    ０頁），併參諸證人丑○○於本院審理時陳明：阿西打電話
    給伊約在家樂福見面，目的是要向伊兜售海洛因。伊在偵查
    中說伊沒有向乙○○買過海洛因，因為乙○○賣的海洛因比
    別人貴，品質看起來都不好的那次，就是剛剛說阿西有帶乙○○到家樂福與伊見面後，拿毒品給伊看的那一次【證人丑
    ○○雖證稱係阿西拿毒品給伊看，惟此部分不可採，詳如後
    述】等情（見本院卷第三五九、三六四、三六０、三六一頁
    ），足見證人丑○○經過阿西介紹，知悉可向乙○○購買毒
    品後，即曾基於購買海洛因之意，看過乙○○販賣的海洛因
    ，惟因品質不佳，且價格太貴，故未向乙○○購買海洛因，
    而未交易成功。此外，證人丑○○前有施用第一、二級毒品
    之行為，亦有臺南市警察局第六分局偵辦涉嫌毒品危害防制
    條例案件送驗尿液及年籍對照表、長榮大學確認報告及臺灣
    高等法院在監在押全國紀錄表附卷可稽（見偵卷一第三六０
    、三六一；本院卷第三二七頁）。因此，證人丑○○前揭證
    述，堪予採信。被告乙○○前揭辯解，尚難足取。
  ２證人丑○○於本院審理時雖證稱：係阿西拿海洛因給伊看，
    跟伊講價格及重量，被告乙○○沒有拿海洛因問伊等語（見
    本院卷第三六一、三六五頁）。惟觀諸證人丑○○於初次偵
    訊中係明確證稱：「乙○○」賣的海洛因比其他人貴，他一
    包兩分半要賣五、六千元，品質看起來都不好，所以伊就沒
    有跟乙○○買毒品等語如上，並未敘及「阿西」之人，足見
    證人丑○○所述毒品海洛因之所有人應是被告乙○○。況且
    ，被告乙○○業於本院審理時供稱：伊有拿過海洛因給丑○○乙節屬實（見本院卷第九三、四三五頁，此部分因證人丑
    ○○並未證述被告乙○○有轉讓海洛因給伊，故本院認為尚
    難以被告乙○○之單一供述，即以轉讓海洛因之罪相律），
    足見被告乙○○確實亦曾經拿海洛因與證人丑○○接觸過。
    從而，證人丑○○前揭於本院審理時證述之該部分內容，有
    迴護被告之情，自難採為認定事實之憑據。
  ３又證人丑○○雖僅證稱係被告乙○○販賣之海洛因毒品價格
    太貴，品質又不佳，故未購買等語，惟衡諸證人丑○○另亦
    證稱：阿西曾打電話給伊二次，約在家樂福說要介紹藥頭給
    伊認識，嗣後即偕同被告庚○○到該處見面，另一次則偕同
    被告乙○○到該處見面，並分別告知若有需要海洛因可以跟
    庚○○、乙○○買等語明確（本院卷第一六九、一七０、三
    五八至三六０頁），併參以被告乙○○及庚○○二人關係匪
    淺，且被告乙○○販賣予他人之第一級毒品海洛因，應係由
    被告庚○○向他人購買後所提供等節，均詳如前述，故被告
    乙○○及庚○○二人就上開販賣海洛因未遂之行為，有犯意
    聯絡及行為分擔之情，應可認定。
  (七)此外，復有臺南市警察局第四分局育平派出所九十四年六月
    二日搜索扣押筆錄、扣押物品目錄表、臺南市○○區○○路
    五九九號八樓十三之現場圖、臺南市警察局第四分局九十四
    年六月二日查獲庚○○、辛○○涉嫌毒品危害防制條例案毒
    品初步檢驗報告單【扣案粉末分呈嗎啡、海洛因及安非他命
    反應】、房屋租賃契約書、車位租賃合約、繳費收據、臺南
    市警察局九十四年九月三十日偵辦庚○○涉嫌毒品危害防制
    條例案搜索扣押筆錄、扣押物品目錄表、臺南市警察局刑警
    隊九十四年九月三十日查獲涉嫌毒品危害防制條例案毒品初
    步檢驗報告單【扣案粉末分呈嗎啡、海洛因及安非他命反應
    】、現場照片二十幀、通訊監察電話譯文表、法務部調查局
    九十四年十二月二十三日調科壹字第二００００五九三七號
    鑑定通知書【送驗白粉四包含海洛因成分，合計淨重三七．
    五八公克，空包裝重一．八一】、臺灣臺南地方法院檢察署
    相驗蔡炳森屍體證明書、通聯調閱查詢單、法務部調查局九
    十四年八月九日調科壹字第二００００五六八二號、九十四
    年八月十五日調科壹字第二００００五六八一號、九十四年
    八月二十四日調科壹字第二００００五六八三號鑑定通知書
    共三紙【送驗白粉四包均含海洛因成分，其中一大包淨重十
    七．三五公克，二小包總淨重０．一一公克，餘一小包淨重
    ０．０一公克】、內政部警政署刑事警察局九十四年八月四
    日刑鑑字第０九四００九七四四九號鑑定書【送驗十二包白
    色晶體均檢出甲基安非他命成分，驗餘總淨重三二．四七公
    克】、臺灣臺南地方法院檢察署通訊監察書及行政院衛生署
    管制藥品管理局九十五年三月二十七日管檢字第０九五００
    ０二０九五號鑑定書【送驗白色結晶二包檢出甲基安非他命
    成分，驗餘含袋總重為一．五０二公克】等資料附卷足稽（
    見警卷一第一至四、二七至二九、三一、三三至四一、四三
    頁；警卷二第八二至八四、八七、八八、九一至一一二頁；
    偵卷一四二至四六、一八七至一九三、二五四至二五九、三
    二五、三三二頁、偵卷三即九十四年度核退偵字第九五二號
    卷第二五至一一六頁、偵卷四第十七至十九、二三頁；本院
    卷第一０八至一一四、一三一至一四二、一五二至一五三頁
    ），及如附表二、三所示之物扣案可佐。
  (八)綜上所述，本件事證已臻明確，被告二人販賣第一級毒品海
    洛因及被告庚○○轉讓第一、二級毒品等犯行，均足以認定
    。
二、按海洛因、安非他命業經列入毒品危害防制條例第二條第二
    項第一、二款所規定之第一、二級毒品，禁止販賣、轉讓，
    毒品危害防制條例第二條第二項第一、二款、第四條第一項
    及第八條第一、二項分別定有明文。故核被告庚○○所為:
    事實欄二及附表一編號一、編號四、編號五之行為，係犯
    毒品危害防制條例第四條第一項之販賣第一級毒品既遂罪；
    附表一編號二、(一)及編號六之行為，係犯同條例第四條第
    六項、第一項之販賣第一級毒品未遂罪；附表一編號二、
    (二)及編號三、(一)之行為，係犯同條例第八條第一項之轉讓第
    一級毒品罪；附表一編號二、(三)及編號三、(二)之行為，係
    犯同條例第八條第二項之轉讓第二級毒品罪。被告乙○○所
    為附表一編號五及編號六之行為，則分別違犯毒品危害防制
    條例第四條第一項、第六項之販賣第一級毒品既、未遂罪。
    而被告所為附表一編號二、(一)及編號六販賣第一級毒品海洛
    因之部分，雖均已著手實施販賣行為，惟嗣後買受人即己○○、丑○○並未買受，自屬未遂階段（最高法院八十五年度
    第四次刑事庭會議要旨可資參照）。又公訴人認被告庚○○
    係基於販賣第一級毒品海洛因以牟利之犯意，連續販賣第一
    級毒品海洛因予證人己○○及癸○○，亦有未洽，本院認被
    告庚○○所為如附表一編號二、(二)及編號三、(一)之部分，應
    係違犯轉讓第一級毒品罪，詳如前述，惟因該行為與起訴販
    賣之交付毒品之基本社會事實相同，為起訴效力所及，本院
    自得予以審理，並依刑事訴訟法第三百條之規定，變更起訴
    法條為毒品危害防制條例第八條第一項轉讓第一級毒品罪。
    另公訴人認被告庚○○持有第二級毒品安非他命之行為，係
    犯毒品危害防制條例第五條第二項之意圖販賣而持有第二級
    毒品罪，尚有未洽，本院認被告庚○○所為如附表一編號二
    、(三)及編號三、(二)之部分，應係違犯轉讓第二級毒品罪，詳
    如前述，惟因該部分與起訴意圖販賣而持有之持有毒品之基
    本社會事實相同，為起訴效力所及，本院自得予以審理，並
    依刑事訴訟法第三百條之規定，變更起訴法條為同條例第八
    條第二項轉讓第二級毒品罪（臺灣高等法院臺南分院九十二
    年度重上更（七）字第五七二號及最高法院九十三年度台上
    字第三三四四號分別著有判決可參）。再被告二人非法持有
    海洛因及被告庚○○非法持有安非他命之低度行為，均已為
    其等進而販賣、轉讓之高度行為所吸收，均不復另論。被告
    二人就附表一編號五及編號六所載販賣第一級毒品海洛因之
    犯行間，有犯意聯絡及行為分擔，已如前述，均應論以共同
    正犯。被告庚○○所為事實欄二及附表一所載數次販賣第一
    級毒品海洛因既未遂及轉讓第一、二級毒品之行為；另被告
    乙○○所為附表一編號五及編號六所載販賣第一級毒品海洛
    因既未遂之二次行為，皆時間緊接，犯罪基本構成要件相同
    ，顯均係基於概括之犯意反覆為之，為連續犯，俱應依刑法
    第五十六條之規定論以一連續販賣第一級毒品既遂罪及就被
    告庚○○部分論以連續轉讓第一、二級毒品罪，並分別依法
    加重其刑，至於販賣第一級毒品罪之法定本刑為死刑或無期
    徒刑，依法不得加重。又被告庚○○所為如附表一編號一所
    載販賣第一級毒品海洛因予證人戊○○之犯行，雖未為起訴
    書所論列，惟此部分與前揭起訴論罪部分，具有連續犯之裁
    判上一罪關係，自為起訴效力所及，本院依法應予審究。再
    按毒品危害防制條例第八條第六項及轉讓持有毒品其刑之數
    量標準第二條雖然規定轉讓第一級毒品達淨重五公克以上、
    第二級毒品十公克以上者，加重其刑至二分之一，惟被告庚○○轉讓如附表一編號二、(二)及編號三(一)之第一級毒品海洛
    因，與轉讓如附表一編號二、(三)及編號三、(二)之第二級毒品
    安非他命，均無證據證明分別累計達五公克及十公克以上之
    數量，故不適用上開規定加重其刑。又被告庚○○所犯上開
    三罪，犯意各別，行為不同，應分論併罰。被告二人分別有
    如事實欄所載執行完畢之前科紀錄，有臺灣高等法院被告前
    案紀錄表可稽，其於執行完畢後五年之內，再犯本件有期徒
    刑以上之罪，均係屬累犯，應分別依刑法第四十七條之規定
    加重其刑，並依法遞加重之，至於販賣第一級毒品罪之法定
    本刑為死刑或無期徒刑，依法不得加重。而被告二人四肢健
    全，非無謀生能力，明知毒品戕害他人身心，危害社會，竟
    仍基於營利之意，連續販賣第一級毒品，且經多位買受人指
    證下，猶否認犯行，其犯罪情狀查無可堪憫恕之處，尚無法
    依刑法第五十九條減輕其刑，併予指明。爰審酌被告二人販
    賣第一級毒品之所得雖非鉅大，販賣次數不多，另被告庚○○轉讓第一、二級毒品之數量亦不大，且被告庚○○犯後已
    坦承轉讓第一級毒品之態度，惟衡其二人販賣第一級毒品及
    被告庚○○轉讓第一、二級毒品之行為，使人沉迷於毒癮，
    無法自拔，輕則戕害身心，重則引發男盜女娼等各種犯罪，
    實為多種犯罪之源頭，對社會風俗及安寧秩序之危害難謂輕
    微，且被告二人持有海洛因之數量非微，又均矢口否認販賣
    海洛因犯行，猶未見悔意，非予重罰，難收警惕之效等一切
    情狀，分別處如主文所示之刑，並就被告庚○○所犯上開三
    罪定其應執行之刑，以資儆懲。再被告二人所處無期徒刑部
    分，併依刑法第三十七條第一項規定宣告褫奪公權終身。
三、沒收部分：
  (一)按刑罰法令關於沒收之規定，兼採職權沒收主義與義務沒收
    主義。職權沒收，係指法院就屬於被告所有，供犯罪所用、
    預備用或因犯罪所得之物，仍得本於職權斟酌是否宣告沒收
    ，例如刑法第三十八條第一項第二款、第三款、第三項前段
    等規定屬之。義務沒收，則又可分為絕對義務沒收與相對義
    務沒收。前者（絕對義務沒收）指凡法條有：「不問屬於犯
    人與否，沒收之」之特別規定者屬之，法院就此等物品是否
    宣告沒收，並無斟酌餘地，除已證明滅失者外，不問屬於犯
    人與否或有無查扣，均應宣告沒收，例如刑法第三十八條第
    一項第一款、第二項、第二百條、第二百零五條、第二百零
    九條、第二百十九條、第二百六十六條第二項、毒品危害防
    制條例第十八條第一項前段等規定屬之；後者（相對義務沒
    收），供犯罪所用，預備用或因犯罪所得，以屬於被告所有
    者為限，始應予以沒收，例如毒品危害防制條例第十九條第
    一項前段。最高法院九十二年度臺非字第二九七號、九十二
    年度臺上字第四五０七號著有裁判可參。次按共同正犯因相
    互間利用他人之行為，以遂行其犯意之實現，本於責任共同
    之原則，有關沒收部分，對於共犯間供犯罪所用之物，自均
    應為沒收之諭知。有最高法院九十一年度臺上字第五五八三
    號判決意旨可參。
  (二)附表二編號(一)、(二)、(三)及附表三編號(一)、(四)所示之物，經檢
    驗結果，分別含第一級毒品海洛因成分及第二級毒品甲基安
    非他命成分等節，有法務部調查局九十四年十二月二十三日
    調科壹字第二００００五九三七號鑑定通知書【送驗白粉四
    包含海洛因成分，合計淨重三七．五八公克，空包裝重一．
    八一】、法務部調查局九十四年八月九日調科壹字第二００
    ００五六八二號、九十四年八月十五日調科壹字第二０００
    ０五六八一號、九十四年八月二十四日調科壹字第二０００
    ０五六八三號鑑定通知書共三紙【送驗白粉四包均含海洛因
    成分，其中一大包淨重十七．三五公克，二小包總淨重０．
    一一公克，餘一小包淨重０．０一公克】、內政部警政署刑
    事警察局九十四年八月四日刑鑑字第０九四００九七四四九
    號鑑定書【送驗十二包白色晶體均檢出甲基安非他命成分，
    驗餘總淨重三二．四七公克】、臺灣臺南地方法院檢察署通
    訊監察書及行政院衛生署管制藥品管理局九十五年三月二十
    七日管檢字第０九五０００二０九五號鑑定書【送驗白色結
    晶二包檢出甲基安非他命成分，驗餘含袋總重為一．五０二
    公克】附卷可稽，是屬違禁物至明，且均核與本案被告涉犯
    之販賣第一級毒品及轉讓第一、二級毒品有關，故應依毒品
    危害防制條例第十八條第一項前段宣告沒收並銷燬之。
  (三)附表二編號(八)、(十四)至(十七)及附表三編號(二)、(七)、(八)、(十五)、(十六)所
    示之物及盛裝附表二編號(一)至(三)、附表三編號(一)、(四)所示毒
    品之外包裝袋共二十二個，均分屬被告二人所有之物，業據
    被告二人陳明在卷，且被告二人又經本院認定確實有共同或
    單獨違犯本件販賣第一級毒品或轉讓第一、二級毒品犯罪如
    上，則盛裝上開扣案毒品之外包裝袋共二十二個，既具有防
    止毒品裸露、逸出及潮濕功用，係被告二人便利其等共同或
    單獨遂行販賣第一級毒品或轉讓第一、二級毒品預備之物（
    最高法院八十八年度臺上字第五０三三號判決參照），另綜
    觀全案事以察，上開其餘所示之物，亦均足認係供被告二人
    遂行販賣第一級毒品所用或預備之物，本院自應分別依刑法
    第三十八條第一項第二款及毒品危害防制條例第十九條第一
    項前段規定宣告沒收，而此部分物品，既經扣案即無全部或
    一部不能沒收之問題，自無諭知不能沒收時追徵價額或以財
    產抵償之必要。
  (四)被告庚○○雖否認附表二編號(一)及編號(十七)所示之物為其所有
    ，惟附表二編號(一)及編號(十七)所示之物，係警察於九十四年六
    月二日在臺南市○○路五九九號一樓外陽臺防火巷查扣，而
    當時被告庚○○為了躲避警方查緝，躲在該處陽臺外八樓及
    七樓間之遮雨棚，嗣從遮雨棚墜落四樓遮雨棚受傷等情，業
    據被告庚○○供承在卷（見警卷一第六頁），復有國立成功
    大學醫學院附設醫院九十四年六月二日乙種診斷證明書附卷
    可稽（見警卷一第四三頁）。另同在該處之證人辛○○則係
    在上址八樓十三屋內被警查獲（見警卷一第十五、十七、十
    八頁）。因此，附表二編號(一)及編號(十七)所示之物，應係被告
    庚○○所有並持以丟棄者，較符合事理。被告庚○○前揭辯
    解，當係畏罪卸責之詞，尚難採信。再者，附表二編號(一)、
    (二)所示之第一級毒品海洛因，及附表二編號(八)、(十四)、(十五)至(十七)
    所示之物，雖均係被告庚○○所有之物，惟該等違禁物係於
    九十四年六月二日為警查獲在案，而經對照被告乙○○與被
    告庚○○共犯販賣第一級毒品之附表一編號五之時間，係自
    九十四年五月間起至同年九月二十八日某時許止，另附表一
    編號六之時間則為九十四年四月二十二日壬○○收押後至九
    十四年六月二十六日間蔡炳森死亡前某日許，二者均含及上
    開警察查獲之九十四年六月二日，則被告庚○○既係被告乙○○之共犯，其所持有之附表二編號(一)、(二)所示之第一級毒
    品海洛因，及附表二編號(八)、(十四)、(十五)至(十七)所示之物，於被告
    乙○○部分亦應一併諭知沒收銷燬及沒收，附此敘明。
  (五)依據附表一所示及前揭論述，本件被告庚○○就事實欄二及
    附表一編號一、編號四所載個人販毒所得為三萬九千元，加
    計與被告乙○○共同販賣附表一編號五之販毒所得一萬元，
    共計四萬九千元，而被告乙○○與被告庚○○之販毒所得則
    係附表一編五所載之一萬元，爰依毒品危害防制條例第十九
    條第一項之規定諭知沒收，如全部或一部不能沒收時，以其
    財產抵償之。
  (六)至於附表二編號(四)至(七)、(九)至(十三)、(十八)至及附表三編號(三)、
    (五)、(六)、(九)至(十四)、(十七)所示之物，尚難認係被告所有，或用以
    犯本案販賣第一級毒品或轉讓第一、二級毒品所用或預備之
    物，復查無積極具體事證證明上情，又均非屬違禁物，爰不
    併予宣告沒收，附此敘明。
四、公訴人之補充理由書另謂：被告二人共同居住在臺南縣永康
    市○○路七０三巷六四號（起訴書原載為四六號，經檢察官
    當庭更正如上）五樓住宅，並以之做為販售、分裝毒品之據
    點，由庚○○負責購入第一級毒品海洛因，再由乙○○持門
    號0000000000、0000000000、000
    0000000、0000000000號（起訴書原載為
    0000000000號，經檢察官當庭更正如上）行動電
    話為聯絡工具，負責與購毒者通話及交易，對外連續販售第
    一級毒品海洛因予丁○○二次（時間、地點、價格、買受人
    詳如附表四所示）。因認被告二人此部分亦涉犯毒品危害防
    制條例第四條第一項販賣第一級毒品罪，與前揭起訴論罪部
    分有連續犯之關係。
  (一)按犯罪事實應依證據認定之，無證據不得認定犯罪事實；又
    不能證明被告犯罪者，即應諭知無罪之判決，刑事訴訟法第
    一百五十四條第二項、第三百零一條第一項分別定有明文。
  (二)公訴人認被告二人觸犯此部分販賣第一級毒品罪嫌，無非係
    以：證人丁○○之證詞及監聽譯文等資料，為其主要依據。
    惟訊據被告二人均堅決否認有販賣海洛因予證人丁○○之行
    為。經查，證人丁○○於偵、審中係證稱：伊有施用海洛因
    及安非他命。伊係與被告乙○○合資購買海洛因二次，伊不
    清楚乙○○有無因此得到好處，伊出八千元拿五分，伊覺得
    合理，亦不知乙○○有無抽取利潤，伊認為拿錢購買應有的
    量，這樣就好。伊只聽過庚○○的名字，沒見過也沒跟庚○○聯絡過等語（見本院卷第三七三、三七四、三七五、三七
    八、三七九、三七二頁），並未敘及被告二人有販賣或轉讓
    第一級毒品海洛因給伊之情。又觀儲證人丁○○與被告間之
    監聽譯文內容（見偵卷一第二五九頁、警卷二第一０二頁）
    ，亦未能確認證人丁○○有向被告乙○○購買或無償索取第
    一級毒品海洛因之行為，而證人丁○○於本院審理時亦稱：
    偵卷一第二五九頁之通話是要與被告乙○○第二次合資購買
    海洛因，電話內容未聯絡到合資購買之事，是因為伊等都有
    默契，見面再談等語在卷（見本院卷第三七六頁）。此外，
    復無其他積極具體事證足資證明被告乙○○或庚○○有販賣
    或轉讓第一級毒品海洛因予證人丁○○之行為，惟公訴人認
    此與前揭起訴論罪部分為連續犯，屬裁判上一罪之同一案件
    ，爰不另為無罪之諭知，附此敘明。
五、公訴意旨另謂：被告庚○○、乙○○先後於九十四年六月二
    日凌晨二時三十分許，在臺南市○○區○○路五九九號八樓
    十三，查獲如附表二所示之物，及於同年九月三十日下午二
    時許，在臺南縣永康市○○路七０三巷六四號五樓等地，查
    獲如附表三所示之物。因認被告乙○○涉犯毒品危害防制條
    例第五條第二項之意圖販賣而持有第二級毒品罪嫌（被告庚○○此部分犯罪已變更起訴法條為同條例第八條第二項之轉
    讓第二級毒品罪，詳如前述，故依法不再為無罪之諭知。）
  (一)按犯罪事實應依證據認定之，無證據不得認定犯罪事實；又
    不能證明被告犯罪者，即應諭知無罪之判決，刑事訴訟法第
    一百五十四條第二項、第三百零一條第一項分別定有明文。
    次按刑事訴訟上用以證明事實之證據，須於通常一般人均不
    至於有所懷疑，堪予確信其已臻真實者，始得據以為有罪之
    認定，倘其證明尚未達到此一程度，而有合理之懷疑存在，
    致使無從為有罪之確信時，即應為無罪之判決，此有最高法
    院七十六年臺上字第四九八六號判例意旨可資參照。又認定
    不利於被告之事實，須依積極證據，苟積極證據不足為不利
    於被告事實之認定時，即應為有利於被告之認定，更不必有
    何有利之證據，最高法院三十年度上字第八一六號判例可資
    參照。
  (二)公訴人認被告乙○○觸犯毒品危害防制條例第五條第二項之
    意圖販賣而持有第二級毒品罪嫌，無非係以：扣案第二級毒
    品安非他命及證人辛○○之證詞證明前揭國平路五九九號八
    樓十三之處係被告乙○○與庚○○共同居住，扣案物是被告
    二人共同持有等資料，為其主要依據。惟訊據被告乙○○堅
    決否認有毒品危害防制條例第五條第二項之意圖販賣而持有
    第二級毒品之犯行，辯稱：伊未與庚○○居住在臺南市○○
    路五九九號八樓十三，警察在該處查扣之物不是伊的等語。
    經查，證人辛○○於偵、審時之證述內容雖稍有歧異，然均
    未曾敘及被告乙○○有與庚○○共同居住於臺南市○○路五
    九九號八樓十三乙情（見警卷一第十二至二三頁；偵卷二即
    九十四年度偵字第七二九三號卷第十一至十三頁；本院卷第
    三六八頁），而證人王智宏於偵查中亦證述同上（見偵卷二
    第八頁）。另依據證人即國平路五九九號八樓十三之房東鄭
    玉芬於警詢中證稱：伊臺南市○○路五九九號八樓十三於九
    十四年五月八日租給李文宗，租期一年，經指認辛○○於九
    十四年五月七日與李文宗來看房子等語（見警卷一第二四至
    二六頁），復未能確認被告乙○○是否確實與庚○○共同居
    住於上址。再者，警察於九十四年六月二日凌晨二時三十分
    許，至臺南市○○區○○路五九九號八樓經證人辛○○同意
    執行搜索時，被告乙○○並未在該處住宅內乙節，業據被告
    乙○○陳明在卷（見本院卷第四二五、四二九至四三二頁）
    ，復有卷附臺南市警察局第四分局搜索、扣押筆錄與育平派
    出所扣押物品目錄表之內容可稽（見警卷一至四、二七至二
    九頁）。此外，觀諸國平路之房屋租賃契約書、車位租賃合
    約書及繳費收據所載之當事人（見警卷一第三四至四一頁）
    ，亦均非被告乙○○之名。從而，公訴人前揭認為被告乙○○與庚○○共同居住於國平路五九九號八樓十三，該處之扣
    案物是被告二人共同持有等節，核屬無據。被告乙○○前揭
    所述，尚非不可採。至於警察於九十四年九月三十日下午二
    時許，在臺南縣永康市○○路七０三巷六四號五樓，亦有查
    獲第二級毒品安非他命，然被告庚○○業已供稱：該二包安
    非他命係其所有之物乙節在卷（見本院卷第七二、四三八頁
    ），且復無證人指證被告乙○○有意圖販賣而持有、轉讓或
    販賣第二級毒品之情。故亦難認上開扣案物係屬被告乙○○
    所有或與被告庚○○共同持有之物。此外，又無其他積極事
    證足認被告乙○○有意圖販賣而持第二級毒品或有轉讓、販
    賣之舉。則揆諸前揭法文及判例意旨，既不能證明被告乙○○涉犯此部分罪行，即應為無罪之諭知。
據上論斷，應依刑事訴訟法第二百九十九條第一項前段、第三百
條、第三百零一條前段，毒品危害防制條例第四條第一項、第八
條第一項、第二項、第十八條第一項前段、第十九條第一項，刑
法第十一條前段、第二十八條、第五十六條、第四十七條、第三
十七條第一項、第五十一條第四款、第九款、第三十八條第一項
第二款，判決如主文。
本案經檢察官子○○到庭執行職務。
中    華    民    國    95    年    6     月    21    日
                  刑事第六庭  審判長  法  官  張瑛宗
                                      法  官  徐千惠
                                      法  官  陳映佐
上正本證明與原本無異。
如不服本判決應於送達後十日內向本院提出上訴狀。
                                      書記官  鄭吉裕
中    華    民    國    95    年    6     月    22    日
附錄本案論罪科刑法條全文：
毒品危害防制條例第四條第一項
製造、運輸、販賣第一級毒品者，處死刑或無期徒刑；處無期徒
刑者，得併科新臺幣一千萬元以下罰金。
毒品危害防制條例第八條第一、二項
轉讓第一級毒品者，處一年以上七年以下有期徒刑，得併科新臺
幣一百萬元以下罰金。
轉讓第二級毒品者，處六月以上五年以下有期徒刑，得併科新臺
幣七十萬元以下罰金。
附表一：
┌──┬─────┬─────┬────┬───┬───┬───┐
│編號│ 時    間 │販賣或轉讓│販賣或轉│行為人│買受人│販毒所│
│    │ （民國） │毒品之金額│讓之地點│      │      │得或轉│
│    │          │及次數    │        │      │      │讓數量│
├──┼─────┼─────┼────┼───┼───┼───┤
│一  │九十四年四│販賣新臺幣│臺南縣永│庚○○│戊○○│新臺幣│
│    │月間某日許│壹仟元之第│康市中華│      │透過綽│壹仟元│
│    │          │一級毒品海│路三二一│      │號「阿│      │
│    │          │洛因壹次。│號十三樓│      │瑞」之│      │
│    │          │          │之一    │      │人買受│      │
├──┼─────┼─────┼────┼───┼───┼───┤
│二  │(一)九十四年│販賣第一級│臺南縣永│庚○○│己○○│無    │
│    │九月十九日│毒品海洛因│康市中華│      │      │      │
│    │某時許    │二萬五千元│路己○○│      │      │      │
│    │          │，惟未交易│車號末四│      │      │      │
│    │          │成功。    │碼四二六│      │      │      │
│    │          │          │七號三菱│      │      │      │
│    │          │          │汽車上  │      │      │      │
│    ├─────┼─────┼────┼───┼───┼───┤
│    │(二)自九十四│轉讓第一級│臺南縣中│庚○○│己○○│微量，│
│    │年四月間起│毒品海洛因│華路七０│      │      │數量不│
│    │至九月間止│共二次，每│三巷六四│      │      │詳    │
│    │          │次加水後總│號五樓  │      │      │      │
│    │          │量為十五Ｃ│        │      │      │      │
│    │          │Ｃ。      │        │      │      │      │
│    ├─────┼─────┼────┼───┼───┼───┤
│    │(三)九十四年│轉讓數量不│同上    │庚○○│己○○│微量，│
│    │四月至九月│詳，約新臺│        │      │      │數量不│
│    │間某日許  │幣壹佰元之│        │      │      │詳    │
│    │          │第二級毒品│        │      │      │      │
│    │          │安非他命一│        │      │      │      │
│    │          │次。      │        │      │      │      │
├──┼─────┼─────┼────┼───┼───┼───┤
│三  │(一)自九十四│轉讓第一級│臺南縣中│庚○○│癸○○│約三公│
│    │年五、六月│毒品海洛因│華路七０│      │      │克    │
│    │間起至同年│共五次，總│三巷六四│      │      │      │
│    │八、九月止│重量約為三│號五樓、│      │      │      │
│    │          │公克。    │臺南市五│      │      │      │
│    │          │          │期運河張│      │      │      │
│    │          │          │永和租屋│      │      │      │
│    │          │          │處、崇善│      │      │      │
│    │          │          │路賓館等│      │      │      │
│    ├─────┼─────┼────┼───┼───┼───┤
│    │(二)自九十四│轉讓第二級│同上    │庚○○│癸○○│約一公│
│    │年五、六月│毒品安非他│        │      │      │克    │
│    │間起至同年│命共五次，│        │      │      │      │
│    │八、九月止│總重量約為│        │      │      │      │
│    │          │一公克。  │        │      │      │      │
├──┼─────┼─────┼────┼───┼───┼───┤
│四  │自九十四年│販賣新臺幣│臺南市中│庚○○│甲○○│共新臺│
│    │四月底至同│伍仟元、二│山路地下│      │透過綽│幣壹萬│
│    │年五月間止│分半之第一│道、中山│      │號「阿│元    │
│    │          │級毒品海洛│公園附近│      │達」之│      │
│    │          │因，共二次│等地    │      │人買受│      │
├──┼─────┼─────┼────┼───┼───┼───┤
│五  │自九十四年│販賣新臺幣│臺南縣永│庚○○│丙○○│共新臺│
│    │五月間起至│壹仟元、零│康市中華│乙○○│      │幣壹萬│
│    │同年九月二│點公克之│路上光眼│，由林│      │元    │
│    │十八日某時│第一級毒品│鏡、九六│文山與│      │      │
│    │許止      │海洛因，共│清粥小菜│丙○○│      │      │
│    │          │十次。    │、九八清│接洽。│      │      │
│    │          │          │粥小菜、│      │      │      │
│    │          │          │五王國小│      │      │      │
│    │          │          │等地    │      │      │      │
├──┼─────┼─────┼────┼───┼───┼───┤
│六  │九十四年四│販賣新臺幣│臺南縣永│庚○○│丑○○│無    │
│    │月二十二日│伍、陸仟元│康市家樂│、林文│      │      │
│    │壬○○收押│、二分半之│福前    │山，由│      │      │
│    │後至九十四│第一級毒品│        │乙○○│      │      │
│    │年六月二十│海洛因，惟│        │與薛凱│      │      │
│    │六日蔡炳森│未交易成功│        │儀接洽│      │      │
│    │死亡前某日│。        │        │。    │      │      │
│    │許        │          │        │      │      │      │
└──┴─────┴─────┴────┴───┴───┴───┘
附表二：
（於九十四年六月二日在臺南市○○路五九九號八樓十三查扣之物）
┌──┬───────┬───────┬───┬────────┐
│編號│物品名稱      │數量          │所有人│查扣處所        │
├──┼───────┼───────┼───┼────────┤
│(一)  │第一級毒品海洛│壹大包（淨重拾│庚○○│上址一樓外陽臺防│
│    │因            │柒點伍公克）│      │火巷            │
├──┼───────┼───────┼───┼────────┤
│(二)  │第一級毒品海洛│小包（總淨重│庚○○│上址住宅內      │
│    │因            │零點壹貳公克）│      │                │
│    │              │              │      │                │
├──┼───────┼───────┼───┼────────┤
│(三)  │第二級毒品安非│拾貳包（驗餘總│同上  │同上            │
│    │他命          │淨重拾貳點肆│      │                │
│    │              │柒公克）      │      │                │
├──┼───────┼───────┼───┼────────┤
│(四)  │安非他命吸食器│共陸組        │同上  │同上            │
├──┼───────┼───────┼───┼────────┤
│(五)  │行動電話（無Ｓ│貳支          │所有人│同上            │
│    │ＩＭ卡）      │              │不詳，│                │
│    │              │              │非張永│                │
│    │              │              │和或林│                │
│    │              │              │文山所│                │
│    │              │              │有    │                │
├──┼───────┼───────┼───┼────────┤
│(六)  │安非他命吸食器│個          │庚○○│同上            │
│    │玻璃球        │              │      │                │
├──┼───────┼───────┼───┼────────┤
│(七)  │注射針筒      │共拾捌支    │同上  │同上            │
├──┼───────┼───────┼───┼────────┤
│(八)  │毒品分裝袋    │共肆佰肆拾貳個│同上  │同上            │
├──┼───────┼───────┼───┼────────┤
│(九)  │止血帶        │貳條          │同上  │同上            │
├──┼───────┼───────┼───┼────────┤
│(十)  │租賃契約      │壹本          │同上  │同上            │
├──┼───────┼───────┼───┼────────┤
│(十一)  │千斤頂        │壹組          │同上  │同上            │
├──┼───────┼───────┼───┼────────┤
│(十二)  │第一級毒品海洛│拾玖包      │同上  │同上            │
│    │因殘渣袋      │              │      │                │
├──┼───────┼───────┼───┼────────┤
│(十三)  │行動電話（含０│壹支          │同上  │同上            │
│    │0000000│              │      │                │
│    │四０號ＳＩＭ卡│              │      │                │
│    │一枚）        │              │      │                │
├──┼───────┼───────┼───┼────────┤
│(十四)  │毒品攪碎器    │壹組          │同上  │同上            │
├──┼───────┼───────┼───┼────────┤
│(十五)  │封口機        │壹臺          │同上  │同上            │
├──┼───────┼───────┼───┼────────┤
│(十六)  │封口袋        │拾貳個        │同上  │同上            │
├──┼───────┼───────┼───┼────────┤
│(十七)  │電子磅砰      │壹臺          │同上  │上址一樓外陽臺防│
│    │              │              │      │火巷            │
├──┼───────┼───────┼───┼────────┤
│(十八)  │記事本        │壹本          │所有人│同上            │
│    │              │              │不詳，│                │
│    │              │              │非張永│                │
│    │              │              │和或林│                │
│    │              │              │文山所│                │
│    │              │              │有    │                │
├──┼───────┼───────┼───┼────────┤
│(十九)  │第一級毒品海洛│共肆包        │同上  │車號六八一七─Ｆ│
│    │因殘渣袋      │              │      │Ｘ號自用小客車後│
│    │              │              │      │車箱上          │
├──┼───────┼───────┼───┼────────┤
│(二十)  │毒品包裝袋    │陸拾捌個      │同上  │同上            │
├──┼───────┼───────┼───┼────────┤
│  │ＮＯＫＩＡ牌行│壹支          │王智宏│王智宏身上      │
│    │動電話（含０九│              │      │                │
│    │0000000│              │      │                │
│    │四號ＳＩＭ卡一│              │      │                │
│    │枚）          │              │      │                │
└──┴───────┴───────┴───┴────────┘
附表三：
（於九十四年九月三十日在臺南縣永康市○○路七０三巷六四號
五樓查扣之物）
┌──┬───────┬─────────┬───┬──────┐
│編號│物品名稱      │數量              │所有人│扣得處所    │
├──┼───────┼─────────┼───┼──────┤
│(一)  │第一級毒品海洛│壹大包及小包（總│庚○○│庚○○身上查│
│    │因            │淨重拾柒點伍捌公│      │扣壹大包，餘│
│    │              │克）              │      │在上址住宅內│
│    │              │                  │      │查扣        │
├──┼───────┼─────────┼───┼──────┤
│(二)  │葡萄糖粉      │壹包（含袋重貳拾壹│同上  │庚○○身上  │
│    │              │點公克）        │      │            │
├──┼───────┼─────────┼───┼──────┤
│(三)  │現金          │新臺幣貳萬壹仟捌佰│同上  │同上        │
│    │              │元                │      │            │
├──┼───────┼─────────┼───┼──────┤
│(四)  │第二級毒品安非│貳小包（驗餘含袋總│同上  │上址住宅內  │
│    │他命          │重壹點伍零貳公克）│      │            │
├──┼───────┼─────────┼───┼──────┤
│(五)  │未使用過之注射│壹佰柒拾壹支      │庚○○│同上        │
│    │針筒          │                  │乙○○│            │
├──┼───────┼─────────┼───┼──────┤
│(六)  │已使用過之注射│拾捌支            │同上  │同上        │
│    │針筒          │                  │      │            │
├──┼───────┼─────────┼───┼──────┤
│(七)  │電子磅砰      │壹臺              │庚○○│同上        │
├──┼───────┼─────────┼───┼──────┤
│(八)  │分裝匙        │支              │同上  │同上        │
├──┼───────┼─────────┼───┼──────┤
│(九)  │安非他命玻璃吸│捌個              │同上  │同上        │
│    │食器          │                  │      │            │
├──┼───────┼─────────┼───┼──────┤
│(十)  │第一級毒品海洛│共貳拾伍個        │同上  │同上        │
│    │因殘渣袋      │                  │      │            │
├──┼───────┼─────────┼───┼──────┤
│(十一)  │鬆緊帶        │壹條              │同上  │同上        │
├──┼───────┼─────────┼───┼──────┤
│(十二)  │酒精燈        │壹個              │同上  │同上        │
├──┼───────┼─────────┼───┼──────┤
│(十三)  │夾子          │捌支              │同上  │同上        │
├──┼───────┼─────────┼───┼──────┤
│(十四)  │小剪刀        │壹支              │同上  │同上        │
├──┼───────┼─────────┼───┼──────┤
│(十五)  │行動電話      │柒支（其中一支含有│庚○○│同上        │
│    │              │000000000│乙○○│            │
│    │              │八號ＳＩＭ卡一枚，│      │            │
│    │              │餘均未含ＳＩＭ卡）│      │            │
├──┼───────┼─────────┼───┼──────┤
│(十六)  │ＳＩＭ卡      │肆枚（門號分別為：│乙○○│同上        │
│    │              │000000000│      │            │
│    │              │一、0000000│      │            │
│    │              │九六六、０九五四一│      │            │
│    │              │四三０八六、０九五│      │            │
│    │              │四一四三）        │      │            │
├──┼───────┼─────────┼───┼──────┤
│(十七)  │ＳＩＭ卡      │肆枚（其中貳枚損壞│庚○○│同上        │
│    │              │，餘貳枚門號分別為│      │            │
│    │              │：00000000│      │            │
│    │              │八一、０九一五二五│      │            │
│    │              │０四二０）        │      │            │
└──┴───────┴─────────┴───┴──────┘
附表四：（不另為無罪之諭知）
┌──┬────┬─────┬────┬───┬───┐
│編號│販賣時間│販賣之毒品│販賣地點│行為人│買受人│
├──┼────┼─────┼────┼───┼───┤
│一  │民國九十│第一級毒品│臺南縣永│庚○○│丁○○│
│    │四年八、│海洛因，第│康市中華│乙○○│      │
│    │九月間  │一次五分，│路之「上│      │      │
│    │        │八千元；第│光眼鏡行│      │      │
│    │        │二次數量、│」      │      │      │
│    │        │金額不詳。│        │      │      │
└──┴────┴─────┴────┴───┴───┘


司法院資訊處製作；財團法人民間司法改革基金會備份。
